【裁判字號】    92,裁,1078
【裁判日期】    920807
【裁判案由】    商標評定
【裁判全文】
最  高  行  政  法  院  裁  定                  九十二年度裁字第一○七八號
    上  訴  人  康師父食品股份有限公司
    代  表  人  甲○○
    被 上訴 人  經濟部智慧財產局
    代  表  人  蔡練生
右當事人間因商標評定事件，上訴人對於中華民國九十一年五月三十一日臺北高等行
政法院九十年度再字第五號判決，提起上訴，本院裁定如左：
    主  文
上訴駁回。
上訴審訴訟費用由上訴人負擔。
    理  由
按對於高等行政法院判決上訴，非以其違背法令為理由，不得為之，行政訴訟法第二
百四十二條定有明文。是對於高等行政法院判決上訴，若未具體說明原判決違背何項
法令、不適用或如何適用不當之具體情事，即非主張原判決違背法令以為上訴理由，
其上訴不應准許。本件上訴意旨略以：上訴人於法定期間再提起上訴作困獸之鬥，其
實為本案原審之參加人英屬西印度群島商頂新（開曼島）控股公司理應在上訴人於臺
灣媒體及電視台廣告期間，即應對上訴人之商標提出異議，但參加人未為行動，結果
卻在參加人入主味全後提出，而被上訴人卻未謹慎審核即通過異議撤銷上訴人之商標
，其行為係違反商標法。上訴人前手康喜實業股份有限公司為本案利害關係人，亦為
上訴人之關係企業，今以具體實證駁斥被上訴人及參加人不實之論斷，而上訴人在參
加人已有註冊『康師傅』商標之情形下，向被上訴人申請系爭商標之註冊；參加人當
時亦未曾有異議，其實參加人於臺灣本島內至今根本無產品應市，對臺灣本島內之市
場亦漠不關心並無貢獻，祇全力經營中國大陸市場。反觀上訴人信賴臺灣政府商標註
冊之公信力，數年來全力在臺灣本島內紮根，務實本土化經營，以期建立自己品牌之
信譽，期間所投入之人力心力及財力不知凡幾，而上訴人所經營之『康師傅御膳系列
飲品及食品』在臺灣各地亦有相當之規模，與以『方便麵』聞名於中國大陸之『康師
傅』品牌已有明顯之區隔。今參加人為坐享其成想一舉消滅在臺灣擁有數十家『康師
傅御膳小吃店』之食品市場並佔為己有，結果被上訴人卻知法違法將上訴人之康師傅
商標全部撤銷，有違行政程序法第八條規定：『行政行為應以誠實信用之方法為之，
並保護人民正當合理之信賴』。被上訴人當初應否定上訴人商標註冊之申請，讓上訴
人能免於對政府行政行為及公信力失去信賴之恐懼而不致讓上訴人這幾年來經營之血
本無歸。為此在信賴利益保護之大原則下，請將原審判決廢棄等語。經核上訴論旨，
旨在述說上訴人在原審提起再審之訴所述原處分不當之理由，惟對原審判決究竟有何
違背法令之事由，並未具體指明。參照首揭規定，其上訴顯難認為合法，應予駁回。
據上論結，本件上訴為不合法，依行政訴訟法第二百四十九條第一項前段、第一百零
四條、民事訴訟法第九十五條、第七十八條，裁定如主文。
中    華    民    國    九十二      年      八        月      七        日
                    最 高 行 政 法 院  第 五 庭
                                審 判 長 法  官      徐  樹  海
                                         法  官      蔡  進  田
                                         法  官      鄭  淑  貞
                                         法  官      林  家  惠
                                         法  官      林  茂  權
右  正  本  證  明  與  原  本  無  異
                                         法院書記官  王  褔  瀛
中    華    民    國    九十二      年      八        月      七        日


司法院資訊處製作；財團法人民間司法改革基金會備份。
